# 固定资产入账价值

提问人：jackiechen8623 时间：2014-03-14 14:46:08
被审计单位当期购买一套办公楼，并对办公楼进行了装修，装修费只占办公楼购买价款的10%，公司将此部分装修费作为固定资产中房屋的一个子项列示并按单独折旧政策计提折旧，请问此种做法是否正确？按房产税规定该部分装修费是否应计入房产原值计算房产税？如果计入子项目是否还要计入原值计算房产税？

回答人：chenyiwei
请参考《计学撮要 2013 》中的以下问题解答：
问题1-1-10（自购房屋首次装修费用的处理） 问题： 自购房屋首次装修费用是否应计入固定资产原值，与固定资产一起折旧？ 背景： 2011 年 6 月A公司将与现有自购房产不可分割的首次装修、中央空调、取暖工程、消防工程、信息布线、电力增容工程等由长期待摊费用调整入“固定资产——房屋建筑物”原值计人民币 2259 万元，公司对长期待摊费用采用 5 年摊销，由于公司固定资产房产采用30 年折旧，根据两种分摊的年限差异，调减当期费用 357 万元。 解答： 对于自有产权或者融资租入的房屋建筑物的装修和其他改良支出，如果符合资本化条件的，则应单独确认为一项固定资产，而不是确认为长期待摊费用。这是因为此类支出符合《企业会计准则第 4 号——固定资产》所规定的“固定资产”的定义，即“为生产商品、提供劳务、出租或经营管理而持有，且使用寿命超过一个会计年度的有形资产”，并且也符合该准则规定的固定资产确认条件，即“与该固定资产有关的经济利益很可能流入企业，并且该固定资产的成本能够可靠地计量”，因此确认为一项固定资产比确认为长期待摊费用更为合适。 《企业会计准则第 4 号——固定资产》第五条规定：“固定资产的各组成部分具有不同使用寿命或者以不同方式为企业提供经济利益，适用不同折旧率或折旧方法的，应当分别将各组成部分确认为单项固定资产”。 由于装修和附属设施与房屋本身的使用年限存在较大差异（房屋自身的使用年限一般长达数十年，在房屋的整个使用寿命内可能需要进行多次装修或者更换附属设施），根据该条规定，公司应把自有或融资租入房产的装修和改良支出确认为一项单独的固定资产，即“固定资产装修”（或其他类似名称），单独在其自己的使用寿命内计提折旧。如果原先作为长期待摊费用的 5 年摊销期客观地反映了这些装修和附属设施的实际使用寿命情况，则在将其重分类到固定资产后，其折旧年限也应当按照同一原则确定，不应按照房屋建筑物的折旧年限计提折旧。即，如果以前年度的摊销年限的确定是合理的，则A公司把应列入固定资产的项目列入长期待摊费用，其性质只是一项重分类错报，其是否构成一项重大前期差错，应根据本所审计技术指引E20《编制审计差异汇总表》中关于评价重分类错报的相关规定来分析。

回答人：chenyiwei
无论会计上如何核算，房产税的计税原值确定均依据相关税法规定，不受会计准则变化影响。
《关于进一步明确房屋附属设备和配套设施计征房产税有关问题的通知》（国税发[2005]173号）： 一、为了维持和增加房屋的使用功能或使房屋满足设计要求，凡以房屋为载体，不可随意移动的附属设备和配套设施，如给排水、采暖、消防、中央空调、电气及智能化楼宇设备等，无论在会计核算中是否单独记账与核算，都应计入房产原值，计征房产税。 二、对于更换房屋附属设备和配套设施的，在将其价值计入房产原值时，可扣减原来相应设备和设施的价值；对附属设备和配套设施中易损坏、需要经常更换的零配件，更新后不再计入房产原值。
《关于房产税城镇土地使用税有关问题的通知》（财税[2008]152号）第一条： 对依照房产原值计税的房产，不论是否记载在会计账簿固定资产科目中，均应按照房屋原价计算缴纳房产税。房屋原价应根据国家有关会计制度规定进行核算。对纳税人未按国家会计制度规定核算并记载的，应按规定予以调整或重新评估。 《财政部税务总局关于房产税若干具体问题的解释和暂行规定》（财税地字[1986]第 008 号）第十五条同时废止。
《关于安置残疾人就业单位城镇土地使用税等政策的通知》（财税[2010]121号）第三条： 对按照房产原值计税的房产，无论会计上如何核算，房产原值均应包含地价，包括为取得土地使用权支付的价款、开发土地发生的成本费用等。宗地容积率低于0.5的，按房产建筑面积的 2 倍计算土地面积并据此确定计入房产原值的地价。
原外商投资企业所得税法下的规定：《国家税务总局关于外商投资企业房屋装修费税务处理问题的批复》（国税函[2000]704号）
（现已废止） 外商投资企业和外国企业发生的房屋装修费，凡房屋产权属于本企业拥有的，其投入使用前所发生的房屋装修费，应并入房屋价格，按照税法所规定的房屋固定资产折旧年限计提折旧；房屋投入使用后所发生的房屋装修费；可在房屋重新装修后投入使用的次月开始，按 5 年平均摊销。

提问人：圣卡卡西 时间：2016-11-14 14:51:29
陈版，打扰了。因为固定资产会计政策中房屋建筑物的折旧年限通常都很长，但装修费的受益期间比较短，如果将装修费单独确认为一项固定资产，应该分入哪类呢？如果在会计政策中没有符合其折旧年限的分类改怎么办呢？

回答人：chenyiwei
“固定资产装修”或“固定资产改良”均可。可以单设相关的分类。

提问人：xxcg18 时间：2017-02-14 22:14:52
问题 1-1-1（ “上大压小”中将被关停的机组的折旧和减值测试问题） 问题： 如下文“背景”资料所述，“上大压小”政策中将被关停的机组如何计提折旧？如何进行减值测试？ 背景： 某公司生产经营 4 台 20 万千瓦的发电机组，按照“上大压小”的战略规划，计划对这 4台机组从 2012 年开始分期关停，该公司初步计划与当地省发改委签订一揽子机组关停协议。关停机组能获得替代电量（一般是获得3 年替代电量）。但是，关停机组的替代电量和电价在机组正式关停后才能确定。因此，截至资产负债表日，对于本年度已关停的机组可确定其替代电量；但对于尚未关停的其他机组，未来的替代电量尚未确定，同时机组还在正常发电。 解答： 2 、根据《企业会计准则第 4 号——固定资产》第十九条的规定，“企业至少应当于每年年度终了，对固定资产的使用寿命、预计净残值和折旧方法进行复核。使用寿命预计数与原先估计数有差异的，应当调整固定资产使用寿命。”据此，公司可以在获悉将实施“上大压小”并明确现有小机组的关停时间表之后，调整这些小机组的折旧年限，以使将来实际关停时该等固定资产的账面价值等于预计净残值（包括预计可从转让上网电量指标中获得的收入）。 老师：不明白固定资产因关停并转导致实际使用寿命预计数与原先估计数有差异的，应当调整固定资产使用寿命？比如我有一台设备，我准备下半年报废，那么我年初是否需要调整折旧年限？没找到这方面的规定！

回答人：chenyiwei
其依据就是固定资产准则中对折旧年限进行定期复核调整的规定。

提问人：xxcg18 时间：2017-02-15 14:11:31
陈老师，我理解固定资产使用寿命预计数与企业估计折旧数是存有差异的，现在不能说这个固定资产因国家政策的原因导致停产或淘汰，我们就应当调整固定资产使用寿命，不是政策的原因未来停产或淘汰的资产还可以使用了。如果企业出售固定资产，那是否需要调整固定资产使用寿命，我认为不需要，所以我感觉 1-1-1（ “上大压小”中将被关停的机组的折旧和减值测试问题）提到的“公司可以在获悉将实施“上大压小”并明确现有小机组的关停时间表之后，调整这些小机组的折旧年限”不太合理吧？ 不知老师对这个问题总么理解！

回答人：chenyiwei
1 、固定资产的使用寿命是是指企业使用固定资产的预计期间，不一定等于其设计寿命。折旧应在使用的预计期间内计提。 2 、固定资产准则规定了对折旧年限、净残值和折旧方法的定期复核调整制度。

提问人：xxcg18 时间：2017-02-16 16:40:12
这样的话，会计制度与会计准则对固定资产折旧的规定是不一样的了，我理解会计制度对1-1-1（ “上大压小”中将被关停的机组的折旧是不需要折旧年限的？

回答人：chenyiwei
原来 2001 版的《企业会计准则——固定资产》中也有对固定资产的折旧方法、折旧年限和预计净残值进行定期复核调整的规定，与新准则并无差异，只不过实际执行效果都不理想而已。